【裁判字號】    90,上易,219
【裁判日期】    891130
【裁判案由】    賭博
【裁判全文】
臺灣高等法院臺中分院刑事判決              民國九十年度上易字第二一九號
    上  訴  人  台灣台中地方法院檢察署檢察官
    被      告  甲○○
    選任辯護人  施瑞章律師
右上訴人因被告賭博案件，不服臺灣臺中地方法院中華民國八十九年十一月三十日第
一審判決（民國八十九年度易字第三六九五號，起訴案號：臺灣臺中地方法院檢察署
民國八十九年度偵字第一四六七八號），提起上訴，本院判決如左：
    主  文
原判決撤銷。
甲○○以賭博為常業，處有期徒刑參月，如易科罰金，以參佰元折算壹日。
扣案之賭博性電動機具玖台（麻將參台、梭哈壹台、大老二壹台、十三張壹台、撲克
貳台、飛艇壹台）、賭資新台幣壹萬零伍佰元，均沒收。
    事  實
一、甲○○係在台中市○○區○○路四段八六二號經營電玩店（無店名），未曾辦理
    電子遊戲場業之營利事業登記，即自民國八十九年八月六日起，在上址擺設電玩
    麻將三台、梭哈一台、大老二機台一台、十三張一台、撲克二台、飛艇一台（二
    人座）等電子遊戲機共九台，插電供不特定人把玩，違規經營電子遊戲場業，又
    其並基於常業賭博之犯意，在上開公眾得出入之場所內，利用上揭電玩充當賭博
    機具，以投幣中彩後剩餘之分數得兌換現金之方式，與不特定之顧客賭博財物，
    並藉以謀生。嗣於八十九年八月十九日凌晨二時五十分許，在上址為警查獲，並
    扣得上揭賭博電玩共九台及賭資新台幣（下同）一萬零五百元等物。
二、案經台中市警察局第五分局報請台灣台中地方法院檢察署檢察官偵查起訴。
    理  由
一、被告甲○○對於右揭事實在原審偵審中及本院審理時均坦承不諱，復有賭博性電
    動機具九台（麻將三台、梭哈一台、大老二一台、十三張一台、撲克二台、二人
    座飛艇一台）及賭資一萬零五百元扣案可稽，並有台中市警察局督察室維新小組
    八十九年八月十九日檢查紀錄表及現場照片一張附卷足憑，事證明確，被告犯行
    堪予認定。
二、被告甲○○長時間在其經營之電玩店，擺設九台賭博性電動機具，與不特定人賭
    博財物，自係恃此為生，核其所為，係犯刑法第二百六十七條之常業賭博罪。又
    被告經營電玩店，未曾辦理電子遊戲場業之營利事業登記，核係違反電子遊戲場
    業管理條例第十五條之規定，應依同條例第二十二條之規定處罰。被告所犯上開
    二罪，係一行為觸犯二罪名，為想像競合犯，應依較重之常業賭博罪處斷。原審
    以被告罪證明確，予以論罪科刑，原無不合，惟查原判決對於違反電子遊戲場業
    管理條例部分遽認不成立犯罪，尚有未當，檢察官上訴意旨執此指摘原判決不當
    ，為有理由，應由本院將原判決撤銷改判。爰審酌被告犯罪之動機、手段、對社
    會善良風俗之危害，擺設之電動賭博機具為九台，扣得之賭資達一萬零五百元，
    犯後坦承上情等一切情狀，仍依原審量處以有期徒刑三月。又刑法第四十一條業
    於九十年一月四日修正，同年月十日經總統公布施行，故依修正後之刑法第四十
    一條諭知易科罰金之折算標準。扣案之賭博性電動機具九台、賭資一萬零五百元
    ，均係當場賭博之器具及在兌換籌碼處之財物，應依刑法第二百六十六條第二項
    規定宣告沒收。
據上論斷，應依刑事訴訟法第三百六十九條第一項前段、第三百六十四條、第二百九
十九條第一項前段、，刑法第二十六十七條、第二百六十六條第二項、第二條第一項
前段、第五十五條，電子遊戲場業管理條例第二十二條，修正後刑法第四十一條第一
項、罰金罰鍰提高標準條例第一條前段、第二條，判決如主文。
本案經檢察官乙○○到庭執行職務。
中      華      民      國    九十      年      二      月    二十七    日
                               臺灣高等法院臺中分院刑事第五庭
                                     審判長法  官  袁  從  楨
                                           法  官  郭  同  奇
                                           法  官  胡  森  田
右正本證明與原本無異。
不得上訴。
                                           書記官  王  瑩  澤
中      華      民      國    九十      年      三      月       五     日
                                                                        Ｃ


司法院資訊處製作；財團法人民間司法改革基金會備份。
